【裁判字號】    92,附民,51
【裁判日期】    920430
【裁判案由】    毀棄損壞等
【裁判全文】
臺灣高等法院高雄分院刑事附帶民事訴訟判決          九十二年度附民字第五一號
      原      告  甲○○
      被      告  乙○○
右列被告因毀棄損壞等案件（本院九十一年度上易字第一七九三號），經原告提起附
帶民事訴訟，請求損害賠償，本院判決如左：
      主      文
被告應給付原告新台幣伍仟元，及自民國九十二年三月十三日起至清償日止，按年息
百分之五計算之利息。
原告其餘之訴駁回。
原告假執行之聲請駁回。
      事實及理由
一、本件原告起訴主張：被告於民國八十九年七月十五日，受訴外人郭幸子（即憲億
    建設股份有限公司董事長）指使，到高雄縣甲仙鄉○○路一九０號「市外桃源大
    樓」管理室前，以「幹你娘！甲○○，我已經注意你很久了，你給我小心一點，
    我會給你好看」等語，恐嚇、侮辱原告，查被告之犯罪事實業經台灣高雄地方法
    院檢察署檢察官起訴在案，並在  鈞院刑事庭審理中。原告無端受此恐嚇及侮辱
    ，心生恐懼，從此不敢再到該大樓居住，且身心、精神備受損害，為此依民法第
    一八四條、第一九五條侵權行為之法律關係，請求命被告給付原告新台幣（下同
    ）二百萬元及加計法定遲延利息，並願供擔保為假執行宣告之判決。
二、被告則以：原告主張之事實，並非真實，其並無對原告為恐嚇之行為，自無賠償
    義務，應該是原告要賠償我才是等語為抗辯，而請求駁回原告之訴。
三、按附帶民事訴訟之判決，應以刑事訴訟判決所認定之事實為據，刑事訴訟法第五
    百條前段定有明文。本件原告主張被告對其為公然侮辱、恐嚇之事實，業據本院
    九十一年度上易字第一七九三號刑事判決分別科處罰金在案，有該判決在卷可稽
    ，則原告主張之事實，可堪認為真實。
四、按因故意或過失，不法侵害他人之權利者，負損害賠償責任；次按不法侵害他人
    之身體、健康、名譽、自由、信用、隱私、貞操或不法侵害其他人格法益而情節
    重大者，被害人雖非財產上之損害，亦得請求賠償相當之金額，民法第一百八十
    四條、第一百九十五條第一項前段分別定有明文。本件被告對原告為公然侮辱、
    恐嚇之事實，既已明確，則原告請求被告賠償，即屬有據，應予准許。本院審酌
    被告現因另案在監執行，並無收入，且原告佔用被告公司之房屋不還，亦有可議
    ；而原告現從事電梯工作，及被告間之行為，已足對原告之身體及心理造成相當
    之傷害，並使原告在精神上受有相當之痛苦等情，認原告請求賠償之金額，以五
    千元為相當。
五、從而，原告本於侵權行為法律關係，請求被告給付之金額，在五千元及自起訴狀
    繕本送達之翌日即九十二年三月十三日起，至清償日止，按年息百分之五計算利
    息之範圍內，為有理由，應予准許；至逾此範圍之請求，並無理由，應予駁回。
六、就原告勝訴部分，原告陳明願供擔保為假執行，因其勝訴部分，不得上訴而確定
    ，無聲請假執行之必要，至原告敗訴部分，其假執行之聲請，即失其依據，均應
    予駁回。
七、據上論結：本件原告之訴為一部有理由，一部無理由，依刑事訴訟法第五百零一
    條第一項、第二項，判決如主文。
中      華      民      國    九十二    年      四      月     三十     日
                              臺灣高等法院高雄分院刑事第二庭
                                  審判長法官  林正雄
                                        法官  謝靜雯
                                        法官  黃壽燕
右正本證明與原本無異。
原告如不服本判決應於收受本判決後十日內向本院提出上訴書狀，其未述上訴理由
者，並得於提起上訴後十日內向本院補提理由書狀（均須按他造當事人之人數附繕本
)「切勿逕送上級法院」。
                                      書記官  黃富美
中    華    民    國      九十二      年        四      月     三十     日


司法院資訊處製作；財團法人民間司法改革基金會備份。
